臺灣桃園地方法院刑事判決　　　　　　　94年度重訴字第28號
公　訴　人　臺灣桃園地方法院檢察署檢察官
被　　　告　乙○○
選任辯護人　呂福元律師
　　　　　　戴文進律師
上列被告因違反毒品危害防制條例案件，經檢察官提起公訴（九
十四年度偵字第一三七三號），本院判決如下：
    主  文
乙○○共同連續販賣第二級毒品，累犯，處有期徒刑拾貳年。扣
案如附表所示之第二級毒品ＭＤＭＡ驗餘部分及其所附著之包裝
袋均沒收銷燬之，扣案之背袋一個、新臺幣壹佰貳拾貳萬貳仟伍
佰元均沒收。
    事  實
一、乙○○於民國九十三年三月八日，因偽造文書案經本院以九
    十二年度壢簡字第一二三Ｏ號判決判處有期徒刑六月確定，
    而於九十三年七月二十二日易科罰金執行完畢。
二、乙○○於九十三年六、七月間某日於桃園市獅子王舞廳經友
    人介紹結識丙○○（本院九十四年度重訴字第三號《下稱另
    案》審理中），得知丙○○持有大批ＭＤＭＡ（俗稱搖頭丸
    ），其明知ＭＤＭＡ為毒品危害防制條例第二條第二項第二
    款所規定之第二級毒品，不得非法持有、販賣，竟基於販賣
    ＭＤＭＡ以營利之概括犯意，於九十三年七、八月間，以每
    顆新臺幣（下同）一百五十元不等之價格，連續向丙○○販
    入ＭＤＭＡ三次，每次數量均為一千至二千顆不等，均約由
    丙○○駕車前往桃園縣中壢市○○路一四一號交貨、取款，
    其聯絡方式均為：丙○○駕車接近該處所時，先電話告知乙○○，乙○○再聯絡與其有犯意聯絡之戊○○（此人受僱於
    乙○○所經營之「第一玩具城」擔任店員，本院另案審理中
    ）在該址出面收受毒品，並當場交付價金予丙○○。
三、乙○○仍基於同上販賣ＭＤＭＡ以營利之概括犯意，與丙○○於同年九月六日、九月七日間多次以Ｚ00000000
    0號及Ｚ000000000號電話商談ＭＤＭＡ買賣細節
    ，並約定乙○○以每顆一百二十五元之代價，向丙○○購入
    ＭＤＭＡ共一萬顆，而於乙○○上開住所交貨取款。乙○○
    接洽妥當後，另欲以不詳價格將此批ＭＤＭＡ販售予丁○○
    （業經檢察官不起訴處分確定），遂約丁○○亦前往其上開
    住所以便於取貨。俟丙○○與其友己○○（本院另案審理中
    ）於同年九月八日凌晨一時三十分許，攜帶如附表所示之Ｍ
    ＤＭＡ（放置於扣案背袋中），送往乙○○前開住所門口，
    由戊○○代表乙○○出面取得，而當戊○○尚未將乙○○所
    交付之價金一百二十二萬二千五百元支付丙○○，亦未將所
    取得之ＭＤＭＡ交付予在場之丁○○之際，當場為海巡署北
    部地區巡防局基隆機動隊逕行搜索查獲，並扣得如附表所示
    之ＭＤＭＡ（暨包裝袋）、背袋一個及現金一百二十二萬二
    千五百元。
四、案經行政院海岸巡防署北部地區巡防局報告臺灣桃園地方法
    院檢察署檢察官偵查起訴。
    理  由
壹、證據能力部分：
    按刑事訴訟法第一百五十九條之五第二項規定：當事人、代
    理人或辯護人於法院調查證據時，知有第一百五十九條第一
    項不得為證據之情形，而未於言詞辯論終結前聲明異議者，
    視為有前項之同意（指同條第一項之同意作為證據），此乃
    第一百五十九條第一項所容許，得作為證據之例外規定之一
    ，上訴人於原審法院調查上開證據時，已知有前揭情形，但
    並未於言詞辯論終結前聲明異議，依上開規定，視為同意作
    為證據，自不能再任意指摘為採證違法（最高法院九十三年
    度臺上字第三五三三號判決意旨參照）。經查本案被告、辯
    護人及檢察官於本案言詞辯論終結前，就本院所調查證據均
    未主張有刑事訴訟法第一百五十九條第一項不得為證據之情
    形（見本院九十四年五月十九日、七月二十一日準備程序筆
    錄、九十四年七月七日、八月四日審判筆錄），視為被告、
    辯護人、檢察官均同意本案調查之證據得作為本案證據，揆
    諸前開判決意旨，本案經調查之證據均有證據能力，合先敘
    明。
貳、實體部份
  一、訊據被告乙○○固坦承其確有於九十三年九月六日晚間十
      一時五十六分許，與丙○○於電話中聯絡以每顆一百二十
      五元價格，購買一萬顆ＭＤＭＡ之事實，惟矢口否認有何
      販賣毒品之犯行，辯稱：該一萬顆ＭＤＭＡ係丁○○先前
      要求伊幫忙詢問朋友，並非伊本人要買，且九十四年九月
      八日查獲當時，伊並不在現場，自不能以當日查獲之毒品
      認定伊有販賣毒品之行為云云。選任辯護人戴文進律師為
      被告辯護指：證人戊○○於另案警詢、偵查及審理中之陳
      述前後不一，且與證人丙○○所言相異，故其所為不利於
      被告之陳述，自非可採，且本件並無積極證據證明被告與
      丙○○間對於第二級毒品之買賣已有一致之意思表示，被
      告又未實際持有本件查扣之毒品，尚難認被告已完成販入
      第二級毒品之行為。選任辯護人呂福元律師則為被告辯護
      稱：證人丙○○固於另案偵查中陳稱以每顆一百五十元之
      價錢出售扣案ＭＤＭＡ予被告等語，然依扣案數量一萬一
      千零六十三顆計算之，扣案ＭＤＭＡ之總價應為一百六十
      五萬九千四百五十元，而非扣得之現金一百二十二萬二千
      五百元，此與一般毒品交易均銀貨兩訖不符，有悖常情，
      且被告與丙○○是否就扣案ＭＤＭＡ達成交易意思合致，
      亦非無疑。本院經查：
    (一)被告上開犯罪事實，業據證人丙○○證述：伊是在九十三
      年六、七月間在獅子王舞廳認識乙○○，知道乙○○在中
      壢地區非常活躍，就告知乙○○伊有搖頭丸，問乙○○有
      沒有辦法幫其銷掉，除了被查獲該次外，乙○○還向伊買
      二、三次搖頭丸，每次的數量記不清楚，約一、二千顆，
      有一次約定每顆一百五十元，這二、三次都是送到本件查
      獲地點，伊打電話給乙○○說伊到了，出來拿貨的人都是
      戊○○，查獲這次去戊○○那裡，就是為了要交付毒品，
      錢也是說好當場給的，監聽到的電話是伊的沒錯，但伊已
      忘記號碼（見另案九十四年二月三日、三月二十四日、三
      月三十日準備程序筆錄）等情詳實，及另案被告戊○○供
      稱：伊在乙○○所經營之第一玩具城工作，丙○○拿毒品
      來本次查獲地點約有四次，前三次都是伊直接拿錢下來跟
      他交換，錢是乙○○直接給伊的，伊幫乙○○收了毒品後
      ，乙○○會自己過來拿，查獲這一萬顆搖頭丸本來就是要
      給丁○○的，查到的一百多萬元是乙○○拿給伊的（見九
      十三年度偵字第一四二三Ｏ號影卷第十一頁、另案九十四
      年三月三十日準備程序筆錄）等語明確，且上開二人就乙○○向丙○○販入ＭＤＭＡ後，經由戊○○收貨、付款之
      方式、地點、次數等交易情形，陳述均大致吻合，復與被
      告自承：伊與丙○○確實於電話中談論一萬顆搖頭丸之交
      易，丙○○說搖頭丸到手了，每顆一百二十五元，並約定
      由丙○○送至戊○○正神路一四一號住處等情節（見本院
      九十四年五月五日訊問筆錄）亦相符合，均能互為佐證。
    (二)又本件查獲時，當場自丙○○交予戊○○之背包中查扣藥
      品三類（如附表所示），經鑑驗均有ＭＤＭＡ成分，業經
      本院當庭勘驗無訛（見本院九十四年七月二十一日準備程
      序筆錄），且經證人即查獲警員甲○○證述在卷（見本院
      九十四年七月二十一日準備程序筆錄），並有本院九十四
      年七月十一日辦理刑事案件電話記錄查詢表一紙、內政部
      警政署刑事警察局九十三年十二月三十一日刑鑑字第Ｚ0
      00000000號鑑驗通知書一件在卷可稽，足見被告
      確有向丙○○販入大量第二級毒品ＭＤＭＡ之事實。
    (三)被告辯稱：扣案之毒品並非伊所購買，係丁○○請其向朋
      友詢問貨源，伊得知丙○○持有ＭＤＭＡ，始安排雙方交
      易，伊並未另向丙○○買過ＭＤＭＡ云云。惟查，九十三
      年九月六日晚間十一時五十六分許，乙○○與丙○○之通
      話內容，丙○○：「老闆，衣服（ＭＤＭＡ之代稱）我問
      到了，可是到我這邊是一百二十的，到你那邊可能就一百
      二十五這樣。」，乙○○：「好啊。」，丙○○：「一次
      要一萬喔。」，乙○○：「好。」；九月七日晚間七時三
      十分通話內容，丙○○：「你要怎麼配，各五千是不是？
      」，乙○○：「對啊。」，丙○○：「好。」，乙○○：
      「七、三好了。」，丙○○：「什麼？」‧‧‧，乙○○
      ：「只有兩種而已嗎？」，丙○○：「對啊，只有兩種啊
      。」，乙○○：「各五千啊。」，乙○○：「你先看什麼
      時候會好。」，丙○○：「好，我馬上問一下，等一下打
      給你。」；同日晚間七時四十九分通話內容，丙○○：「
      ＯＫ啊，等一下就有了。」乙○○：「好啊，那你等一下
      下來啊。」（以上監聽譯文內容見九十四年度偵字第一三
      七三號影卷第一一一、一一四、一一五頁），由上開對話
      內容顯示，扣案ＭＤＭＡ交易之數量、價錢、種類配置，
      均由乙○○自行決定，乙○○從未表示須另行洽詢丁○○
      ，足見乙○○顯為其本人向丙○○販入扣案毒品後，始欲
      再轉售予丁○○無疑；再衡諸非法持有、販賣毒品危害社
      會治安至深且鉅，長久以來均為檢警調強力查緝之對象，
      相關法令對於此等行為亦規定有極重之刑罰，被告不能諉
      為不知，被告若確僅單純媒介丙○○、丁○○為毒品買賣
      ，只須介紹雙方認識，由其二人自行交易即可，豈有可能
      明知丙○○所售ＭＤＭＡ之數量高達一萬顆，仍甘冒為警
      查獲、身陷囹圄之高度風險，除提供住處以利毒品流通外
      ，又安排其店員戊○○出面取貨、付款？被告辯稱其僅單
      純媒介交易云云，顯與常情不符，委無可採。另按販賣毒
      品非可公然為之，亦無公定價格，容易分裝並增減份量，
      而每次買賣之價量，可能隨時依雙方關係深淺、資力、需
      求量及對行情之認知、來源是否充裕、查緝是否嚴緊、購
      買者被查獲時供述購買對象之可能風險之評估等，而異其
      標準，非可一概論之，從而販賣之利得，除被告坦承犯行
      或價量俱臻明確外，委難察得其交易實情，然販賣者從價
      差或量差中牟利之方式雖異，惟其販賣行為在意圖營利則
      屬同一。從而，舉凡有償交易，除足以反證其確係另基於
      某種非圖利本意之關係外，通常尚難因無法查悉其販入價
      格，做為是否高價賣出之比較，諉以無營利之意思而阻卻
      販賣犯行之追訴（最高法院八十四年四月十八日八十四年
      度第三次刑事庭會議決議意旨參照）。本件雖查無確據證
      明被告欲向丁○○販出ＭＤＭＡ之價格，無從比較被告販
      入、賣出之價差金額，然依被告甘冒風險，販入大量ＭＤ
      ＭＡ後復行賣出之行為觀之，被告顯有從中牟取暴利之意
      圖昭昭甚明；此外，被告於本次查獲前尚有多次向丙○○
      販入大量ＭＤＭＡ之事實，業據證人丙○○及另案被告戊○○證述明確，已如前述，其販入模式均與本件查獲該次
      雷同，被告又自承其無施用ＭＤＭＡ之惡習（見本院九十
      四年五月五日訊問筆錄），若非有利可圖，被告何以涉險
      為之？足見被告此部分販入毒品行為，亦係基於營利之意
      圖而為，被告空言否認，洵非可採。
    (四)選任辯護人戴文進律師為被告辯護指：證人戊○○陳述前
      後不一，且與證人丙○○所言相異，故其所為不利於被告
      之陳述，並非可採，且本件並無積極證據證明被告與丙○○間對於第二級毒品之買賣已有一致之意思表示，被告又
      未實際持有本件查扣之毒品，尚難認被告已完成販入第二
      級毒品之行為云云。經查，另案被告戊○○雖於另案警詢
      及偵查中曾稱：扣案ＭＤＭＡ為其本人要施用云云，又改
      稱：扣案ＭＤＭＡ係丙○○寄放云云，惟扣案ＭＤＭＡ數
      量龐大，絕無可能僅為供其本人施用，且其對於丙○○寄
      放之過程及原因又無法明確交代，此部分陳述均難認屬實
      ，顯係戊○○為脫免罪責，並迴護被告之托辭，此亦據戊○○於另案偵查中坦認：因乙○○真的對伊很好，伊之前
      不想對不起乙○○才沒說實話等語可得證實（見九十四年
      度偵字第一三七三號影卷第二二七至二二八頁），而戊○○嗣後所為之陳述（詳如上述），不僅與丙○○及被告之
      陳述均大致吻合，亦與前揭乙○○、丙○○電話監聽譯文
      所顯示之毒品交易情形相同，足認與事實相符，應值採信
      ，選任辯護人戴律師徒以其先前有部分不實陳述，率指應
      全面否認其證言之真實性，容有未洽。另依前揭監聽譯文
      內容，乙○○及丙○○於電話中業就扣案ＭＤＭＡ交易之
      數量、單價及種類配置約定就緒，依民法第三百四十五條
      第二項之規定，顯已達成買賣契約之意思合致，再審諸丙○○甫抵達正神路一四一號住宅門口，尚未停車妥當，就
      直接將價值高昂之大量ＭＤＭＡ交付戊○○，若非雙方已
      就交易細節約定妥當，丙○○豈可能如此輕忽而自限其交
      易談判空間？故證人丙○○於本院證稱：扣案ＭＤＭＡ價
      錢尚未談妥，只約定在一百至一百五十元之間等語（見本
      院九十四年七月七日審判筆錄），顯悖於情理，此部分所
      述，尚非可採；又雙方買賣契約關係既已成立，丙○○將
      買賣標的之ＭＤＭＡ交付代理乙○○收受之戊○○，該批
      ＭＤＭＡ之所有權即已移轉於乙○○，乙○○販入ＭＤＭ
      Ａ之行為自屬完成，至於價金尚未給付予丙○○，僅為丙○○是否向乙○○主張債務不履行等民事權利之問題，選
      任辯護人戴律師認被告販入扣案ＭＤＭＡ之行為尚未完成
      云云，亦非的論。至選任辯護人呂福元律師另為被告辯護
      稱：證人丙○○於另案偵查中陳稱係以每顆一百五十元之
      價錢出售扣案ＭＤＭＡ予被告，則依扣案數量一萬一千零
      六十三顆計算之，扣案ＭＤＭＡ之總價應為一百六十五萬
      九千四百五十元，而非扣得之現金一百二十二萬二千五百
      元，此與一般毒品交易均銀貨兩訖之情形不符。惟查，被
      告乙○○與丙○○之ＭＤＭＡ買賣契約已達意思合致，扣
      案之ＭＤＭＡ亦已屬乙○○所有，均如前述，而證人丙○○於偵查中雖稱價格為每顆一百五十元云云，惟與前揭監
      聽譯文所顯示之約定價格及被告所供承一致之價格一百二
      十五元不符，上開所稱一百五十元之價格，自難作為認定
      本件交易價格之依據，又證人丙○○於本院已證稱：伊當
      時將家中所有搖頭丸都帶來，不確定實際的數量，只知道
      有一萬多顆，伊只跟乙○○說要給他一萬顆，因為很多都
      碎掉等語（見本院九十四年七月七日審判筆錄），丙○○
      顯然係因其所有之ＭＤＭＡ有部分碎掉，縱其明知所有之
      ＭＤＭＡ超過一萬顆，而其仍係以一萬顆之數量與乙○○
      交易，復審諸本件扣案之ＭＤＭＡ數量僅較一萬顆多出一
      千餘顆，且確有許多碎粒無法計算顆數（詳如附表），可
      見證人丙○○此部分所言堪認屬實，並與交易常情相符，
      至乙○○為何僅交付一百二十二萬二千五百元之金額予戊○○，而未達約定之數額，則屬被告是否屆時補足差額依
      約履行或再交涉殺價之問題，對於本院上開認定被告已完
      成販入ＭＤＭＡ之事實不生影響。
    (五)至於證人丙○○另證稱：認識乙○○當天，乙○○邀請伊
      到其中壢市○○路一四一號住處賭博，當時還有其他乙○○的朋友也在場，賭博中間乙○○將伊帶至旁邊告知有朋
      友要搖頭丸，叫伊先拿一點給他看，伊就回車上拿一包一
      、二百顆給乙○○轉交給他朋友丁○○，丁○○就把錢拿
      給乙○○轉交給伊，約二至三萬元等語（見本院九十四年
      七月七日審判筆錄），及同案被告戊○○另案中陳稱：大
      概九十三年七月開始替乙○○送搖頭丸給客人，每次數量
      大約三百顆左右，每週約送一、二次，送東西的地點不一
      定，乙○○會先告知要送給什麼樣的車子，有送到桃園市
      SKY 、獅子王舞廳等地，買主都沒拿錢給伊，伊不知道是
      誰去收錢等語（見九十三年度偵字第一四二三Ｏ號影卷第
      十一頁、另案九十四年三月三十日準備程序筆錄），均查
      無其他證據可資佐證，尚難僅以此部分共犯之自白作為認
      定被告犯罪之唯一證據，附此敘明。
    (六)綜上所述，被告意圖營利先後四次販入第二級毒品ＭＤＭ
      Ａ之犯行，事證明確，堪以認定。
  二、按販賣毒品罪，不以販入之後，復行賣出為必要，只須意
      圖營利而販入或賣出，有一於此，犯罪即應成立（最高法
      院九十二年度台上字第七Ｏ四六號判決意旨參照）。本件
      被告意圖營利而販入第二級毒品ＭＤＭＡ之所為，係犯毒
      品危害防制條例第四條第二項之販賣第二級毒品罪。其與
      另案被告戊○○間，有犯意聯絡及行為分擔，為共同正犯
      。被告販入ＭＤＭＡ後持有ＭＤＭＡ之低度行為，均為販
      入之高度行為所吸收，不另論罪。其前後四次販入行為，
      時間緊接，手法雷同，所犯又為基本構成要件相同之罪，
      顯係基於概括犯意為之，屬連續犯，應依刑法第五十六條
      之規定論以一罪，就法定本刑為無期徒刑部分依法不得加
      重，僅就有期徒刑及得併科罰金刑部分加重其刑。被告於
      九十三年七月間向證人丙○○販入第二級毒品ＭＤＭＡ之
      事實，雖未據起訴，然與起訴部分有連續犯之裁判上一罪
      關係，為起訴效力所及，本院自應予以審究。又被告前於
      九十三年三月八日，因偽造文書案經本院以九十二年度壢
      簡字第一二三Ｏ號判決判處有期徒刑六月確定，而於九十
      三年七月二十二日易科罰金執行完畢，竟於五年內再犯本
      件有期徒刑以上之罪，為累犯，因販賣第二級毒品之法定
      本刑為無期徒刑部分依法不得加重，故僅就有期徒刑及得
      併科罰金刑部分加重其刑，並依前揭連續犯規定加重後，
      遞加重之。爰審酌被告多次販入第二級毒品ＭＤＭＡ數量
      極為龐大，若流入市面，將嚴重戕害國民身心健康，危害
      社會治安至鉅，且其犯後飾詞否認，顯見無悔悟之意，並
      參酌本件犯罪情節等一切情狀，量處如主文所示之刑。
  三、扣案如附表所示之錠粒，為毒品危害防制條例第二條第二
      項第二款所規定之第二級毒品，應依同條例第十八條第一
      項前段之規定宣告沒收銷燬之，而與前開毒品直接接觸而
      附著包裝之小夾鏈袋，共計一百十二個，因與其上毒品殘
      渣無法析離，亦應依上開規定宣告沒收銷燬之。至扣案之
      現金一百二十二萬二千五百元為被告交付戊○○用以販入
      ＭＤＭＡ之財物，扣案之背袋一個，為證人丙○○用以放
      置上開扣案ＭＤＭＡ，以防毒品裸露、潮濕，並方便攜帶
      販賣之包裝物，並隨同扣案ＭＤＭＡ一併交付予被告之代
      理人戊○○，已為被告所有，屬被告販入毒品所用之物，
      上開現金及背袋因已扣案，即無全部或一部不能沒收之情
      形，均應依毒品危害防制條例第十九條第一項前段之規定
      宣告沒收。
據上論斷，應依刑事訴訟法第二百九十九條第一項前段，毒品危
害防制條例第四條第二項、第十八條第一項前段、第十九條第一
項前段，刑法第十一條、第二十八條、第五十六條、第四十七條
，判決如主文。
本案經檢察官徐則賢到庭執行職務。
中　　華　　民　　國　　94　　年　　8 　　月　　25　　日
                  刑事第八庭    審判長法　官　曾家貽
                  　　　　　　　　　　法　官  吳為平
                  　　　　　　　　　　法　官　袁雪華
上正本證明與原本無異。
如不服本判決，應於判決送達後10日內向本院提出上訴狀（應附
繕本），上訴於臺灣高等法院。
                                      書記官  邱仲騏
中　　華　　民　　國　　94　　年　　8 　　月　　25　　日
附錄本案論罪科刑之法條：
毒品危害防制條例第4條第2項：
製造、運輸、販賣第二級毒品者，處無期徒刑或 7 年以上有期徒
刑，得併科新臺幣7 百萬元以下罰金。
毒品危害防制條例第18條第1項
查獲之第一、二級毒品及專供製造或施用第一、二級毒品之器具
，不問屬於犯人與否，均沒收銷燬之；查獲之第三、四級毒品及
製造或施用毒品之器具，無正當理由而擅自持有者，均沒入銷燬
之。但合於醫藥、研究或訓練之用者，得不予銷燬。
毒品危害防制條例第19條第1項
犯第 4 條至第 9 條、第 12 條、第 13 條或第 14 條第 1 項、
第2 項之罪者，其供犯罪所用或因犯罪所得之財物，均沒收之，
如全部或一部不能沒收時，追徵其價額或以其財產抵償之。
附表
  (1)綠色藥錠五十二包：共計五一八四顆（查獲機關誤算為五一
    九七顆）、淨重一三三三‧四九公克，經取一‧五五公克《
    約五顆》鑑驗用罄，驗餘數量五一七九顆、驗餘淨重一三三
    一‧九四公克。（包裝袋五十二個）
  (2)黃色藥錠五十九包：共計五八六六顆、淨重一五二九‧九六
    公克，經取一‧Ｏ六公克《約三顆》鑑驗用罄，驗餘數量為
    五八六三顆、驗餘淨重一五二八‧九公克。（包裝袋五十九
    個）
  (3)不完整黃色、綠色藥錠碎粒（原混裝於上開黃色及綠色藥錠
    中，因無法計算數量，經查獲機關將此部分分離，並另以新
    包裝袋包裝之）：淨重四‧三二公克，因鑑驗需要，均磨成
    粉末，經取Ｏ‧一五公克鑑驗用罄，驗餘淨重四‧一七公克
    。（包裝袋一個）
